# 请教陈老师亏损合同计提预计负债问题

提问人：duxuqiang 时间：2020-05-27 17:48:07
陈老师，一项合同（无对应标的资产）从签订初期还未执行阶段就出现亏损迹象，该亏损合同在计提预计负债时借方应进哪个科目？

回答人：chenyiwei
建议计入主营业务成本。这是与正常经营业务相关的，列入营业外收支不恰当。

提问人：polariswong 时间：2020-06-25 22:33:02
2010 讲解P210规定对于这种尚未执行即亏损的合同提取的预计负债计入“营业外支出”。
财政部收入准则应用案例——亏损合同对于已经在执行中的合同，发生预计亏损，提取的预计负债规定计入“主营业务成本”。
这两者是否应该区分？

回答人：chenyiwei
应以新的规定为准。